臺灣高等法院刑事裁定　　　　　　　　　100年度抗字第967號
抗　告　人　葛家駿
選任辯護人　許永昌律師
上列抗告人因聲請具保停止羈押案件，不服臺灣桃園地方法院中
華民國100年8月11日裁定（100年度聲字第2427、2763、2866號
），提起抗告，本院裁定如下：
    主  文
抗告駁回。
    理  由
一、原裁定意旨略以，抗告人即被告葛家駿因詐欺案件，前經原
    審訊問後，認抗告人經通緝到案，有逃亡之事實，顯具有刑
    事訴訟法第101條第1項第1款所規定之羈押原因，非予羈押
    ，顯難進行追訴、審判及執行，而有羈押之必要，於民國
    100 年3月31日起執行羈押，並自100年6月30日起延長羈押2
    月。本件抗告人雖否認犯行，惟有證人王儀臻、邱雪玫、范
    紹懷及曾敏妃證述甚詳，並有網頁列印資料、抗告人帳號基
    本資料、名片翻拍相片、郵局存證信函、存摺、交易明細表
    等件附卷足參，足認抗告人犯罪嫌疑重大。又抗告人係通緝
    到案，已有逃亡之事實，且除本案4件詐欺案件外，抗告人
    尚有其他詐欺案件仍在偵查中，是以維持羈押處分係適當、
    必要，此外，抗告人所涉犯罪事實對社會侵犯之危害性及國
    家刑罰權遂行之公益考量，及抗告人人身自由之私益兩相利
    益衡量後，認本件羈押有必要性存在。抗告人所辯本案業已
    辯論終結，其並與被害人達成和解云云，並不影響原審上開
    羈押之裁定。又抗告人稱其家中有老母及幼子需人照顧，核
    與法定停止羈押要件未合，自難以此作為准保之理由，是故
    ，聲請具保停止羈押，尚難准許，應予駁回。
二、抗告意旨略以，原裁定僅憑犯罪嫌疑即施予抗告人類似刑罰
    之措施，顯然悖於無罪推定原則，自非適法。又羈押之目的
    既僅止於保全證據及刑事訴訟程序之進行，抗告人詐欺案件
    原審業已於100年7月27日審理終結，保全證據及刑事訴訟程
    序進行之目的即已達成，且抗告人已與告訴人王儀臻、邱雪
    玫、范紹懷及曾敏妃達成和解，則抗告人自無再予以羈押之
    必要。再者，原裁定以抗告人尚有其他詐欺案件仍在偵查中
    ，裁定駁回抗告人停止羈押之聲請，然抗告人他案之犯罪內
    容為何，並非原裁定所得審究，原裁定未有合理之依據，據
    此駁回抗告人之聲請，亦有錯誤，請撤銷原裁定，另為適法
    之裁定云云。
三、按被告經法官訊問後，認為犯罪嫌疑重大，有下列情形之一
    ：(一)逃亡或有事實足認有逃亡之虞者。(二)有事實足認為有湮
    滅、偽造、變造證據或勾串共犯或證人之虞者。(三)所犯為死
    刑、無期徒刑或最輕本刑為五年以上有期徒刑之罪者，非予
    羈押，顯難進行追訴、審判或執行者，得羈押之，為刑事訴
    訟法第101條第1項所明定。次按羈押之目的，在使追訴、審
    判得以順利進行，而被告有無羈押之必要，法院自得就具體
    個案情節斟酌決定，如就客觀情事觀察，法院羈押裁定並無
    明顯違反比例原則情形，即無違法或不當可言。再者，羈押
    被告之審酌，並非為被告有罪、無罪之調查，而係以被告所
    犯罪嫌是否重大，有無羈押原因及必要性，資為是否羈押之
    依據。因而此所稱犯罪嫌疑重大，自與有罪判決須達毫無懷
    疑之確信有所不同，故法院僅須依本案卷證就形式上觀察該
    證據有無證據能力，再就形式上衡量該證據之證據價值，以
    決定被告之「犯罪嫌疑」是否重大。易言之，所謂有無羈押
    之必要，仍許法院斟酌訴訟進行程度及其他一切情事而為認
    定，除有刑事訴訟法第114條各款所列必須停止羈押情形之
    一不得駁回者外，准許與否，該管法院有自由裁量之權，要
    非被告所得強求（最高法院29年抗字第57號、46年臺抗字第
    6 號、第21號判例意旨參照）。
四、經查：抗告人因涉犯詐欺案件，前經原審訊問後，認抗告人
    經通緝到案，有逃亡之事實，顯具有刑事訴訟法第101條第1
    項第1款所規定之羈押原因，非予羈押，顯難進行追訴、審
    判及執行，而有羈押之必要，於民國100年3月31日起執行羈
    押，並自100年6月30日起延長羈押2月。原審於100年7月27
    日辯論終結，100年8月26日宣示判決，判處抗告人犯意圖為
    自己不法之所有，以詐術使人將本人之物交付，處有期徒刑
    6月，如易科罰金，以新臺幣1000元折算1日；又意圖為自己
    不法之所有，以詐術使人將本人之物交付，處有期徒刑4月
    ，如易科罰金，以新臺幣1000元折算1日；又意圖為自己不
    法之所有，以詐術使人將本人之物交付，處有期徒刑4月，
    如易科罰金，以新臺幣1000元折算1日；又意圖為自己不法
    之所有，以詐術使人將本人之物交付，處有期徒刑4月，如
    易科罰金，以新臺幣1000元折算1日。應執行有期徒刑1年4
    月，如易科罰金，以新臺幣1000元折算1日，堪認犯罪嫌疑
    重大。又查，抗告人前經原審合法傳喚拘提未到，經通緝始
    於原審到案接受審判，可見抗告人居無定所，認有逃亡之虞
    。且抗告人於現階段之訴訟程序中，尚難有何羈押以外之方
    法代替之，自有予以羈押之必要。又抗告人雖辯稱原裁定以
    抗告人尚有其他詐欺案件仍在偵查中，裁定駁回抗告人停止
    羈押之聲請，然抗告人他案之犯罪內容為何，並非原裁定所
    得審究云云，然所謂有無羈押之必要，仍許法院斟酌訴訟進
    行程度及其他一切情事而為認定，除有刑事訴訟法第114條
    各款所列必須停止羈押情形之一不得駁回者外，准許與否，
    該管法院有自由裁量之權，要非被告所得強求。故抗告人上
    開所辯顯無理由。綜上，原審以有相當之理由認抗告人不遵
    期接受審判、執行，而有逃亡之虞等情節，復說明抗告人所
    稱家中有老母及幼子需人照顧等情，並非審理被告應否羈押
    、得否具保停止羈押所須斟酌、考量之因素，亦無同法第11
    4條各款所示不得駁回具保聲請停止羈押之情形，故應認仍
    有繼續羈押之必要，乃裁定駁回其聲請具保停止羈押，經核
    並無違誤。是抗告意旨以上揭辯詞，指摘原裁定不當，並無
    可採，為無理由，應予駁回。
據上論斷，應依刑事訴訟法第412條，裁定如主文。
中    華    民    國   100    年    9     月    13    日
                  刑事第二十三庭審判長法  官  童有德
                                      法  官  劉方慈
                                      法  官  陳祐治
以上正本證明與原本無異。
不得再抗告。
                                      書記官  林立柏
中    華    民    國   100    年    9     月    13    日